臺灣士林地方法院民事裁定
111年度簡聲抗字第2號
抗  告  人  李素娥  


相  對  人  林秀美  



上列當事人間聲請返還擔保金事件，抗告人對於民國111年3月16
日本院士林簡易庭111年度士簡聲字第9號裁定提起抗告，本院裁
定如下:
    主  文
抗告駁回。
抗告程序費用新臺幣壹仟元由抗告人負擔。
    理  由
按訴訟終結後，供擔保人證明已定20日以上之期間，催告受擔
  保利益人行使權利而未行使者，法院應依供擔保人之聲請，以
  裁定命返還其提存物；此項規定，於其他依法令供訴訟上之擔
  保者準用之，民事訴訟法第104條第1項第3款、第106條分別定
  有明文。且按訴經撤回者，視同未起訴，同法第263條第1項本
  文亦有明定。
查相對人前依本案訴訟之本院100年度士簡字第394號判決（下
  稱系爭一審判決），以本院100年度存字第1513號為抗告人提
  存免為假執行之擔保金新臺幣86萬1805元（下稱系爭擔保金）
  ，嗣本案訴訟業經本院第二審以101年度簡上字第21號判決確
  定在案，且相對人於民國110年12月21日催告抗告人於20日內
  就系爭擔保金行使權利等情，有100年度士簡字第394號判決、
  101年度簡上字第21號判決、100年度存字第1513號提存書、民
  事執行處100年12月30日士院景100司執貴字第66311號通知、
  律師函及掛號郵件收件回執可稽（見原審卷第10-71、74-79頁
  ）。抗告人雖於111年1月7日就其因免為假執行所受之損害（
  下稱系爭損害），對相對人提起損害賠償訴訟，並經本院以11
  1年度補字第85號受理，然抗告人已於111年3月21日具狀撤回
  起訴，依民事訴訟法第263條第1項本文規定，視同未起訴等情
  ，亦經本院調閱111年度訴字第453號（即111年度補字第85號
  ）卷宗查核屬實。此外，抗告人並無再就系爭損害對相對人提
  起其他訴訟或為與起訴相同效果之訴訟行為，有本院繫屬案件
  查詢表可稽（見本院卷第56-59頁），是相對人依首揭規定，
  聲請返還系爭擔保金，於法自無不合。
抗告意旨雖以：伊於110年間因系爭一審判決所命拆除之地上物
  迄未拆除而受有損害，伊已於收受相對人催告行使權利之信函
  後，以言詞及透過其住處管理委員會信函通知相對人處理，而
  相對人故意不處理，故相對人不得聲請返還系爭擔保金云云。
  然按民事訴訟法第104條第1項第3款所謂「受擔保利益人行使
  權利」，係指向法院起訴或為與起訴相同效果之訴訟行為（如
  聲請調解或聲請發支付命令）而言，不包括僅以言詞或信函催
  告之情形（最高法院80年台抗字第413號、98年度台抗字第866
  號裁定意旨參照）。經查，抗告人於本案訴訟確定後，除提起
  上開損害賠償訴訟並隨即撤回起訴外，並無其他對相對人提起
  其他訴訟或為與起訴相同效果之訴訟行為，已如上述，是依前
  揭說明，足認抗告人並未對相對人合法行使權利。抗告人徒以
  其於訴訟外以言詞或函告方式主張權利，據以為其已合法行使
  權利之依據，並不可採。從而，抗告人執此指摘原裁定不當，
  聲明廢棄，並無理由，應予駁回。
爰裁定如主文。
中　　華　　民　　國　　111 　年　　5 　　月　　5 　　日
                  民事第三庭  審判長法  官  陳月雯
                                    法  官  楊忠霖
                                    法  官  王沛雷
以上正本係照原本作成。
本件裁定不得抗告。
中　　華　　民　　國　　111 　年　　5 　　月　　5 　　日
                                    書記官  邱筱菱